【裁判字號】    99,易,563
【裁判日期】    991028
【裁判案由】    竊盜
【裁判全文】
臺灣嘉義地方法院刑事判決               99年度易字第563號
    公  訴  人  臺灣嘉義地方法院檢察署檢察官
    被      告  甲○○
上列被告因竊盜案件，經檢察官聲請簡易判決處刑（99年度速偵
字第122號），本院改依通常程序審理，並裁定行簡式審判程序
而為判決如下：
    主  文
甲○○犯踰越牆垣竊盜罪，處有期徒刑柒月；又犯踰越安全設備
竊盜罪，處有期徒刑柒月；又犯踰越安全設備竊盜罪，處有期徒
刑柒月。應執行有期徒刑玖月。
    犯罪事實
一、甲○○意圖為自己不法之所有，分別基於竊盜之故意，於民
    國99年6月14日下午3時許，至乙○○位於嘉義縣鹿草鄉鹿東
    村3-4號住處，踰越該住處之圍牆進入庭院內（侵入住宅部
    分未據起訴），徒手竊取乙○○所有之女性內衣1件；又於
    同年月15日中午12時許，將手伸入丙○○位於嘉義縣鹿草鄉
    下麻村麻豆店20-4號住處之鐵欄杆內，而踰越該住處之鐵欄
    杆安全設備竊取晾於該鐵欄杆內側丙○○所有之女性內衣2
    件、女用安全褲1件；又於同年月15日中午12時10分許，將
    手伸入丁○位於嘉義縣鹿草鄉後堀村後堀43號住處之鐵窗內
    ，而踰越該住處之鐵窗安全設備竊取晾於該住處內丁○所有
    之女性內衣2件、女用內褲4件。嗣經警於同年月15日下午12
    時30分許在嘉義縣鹿草鄉○○村○○○道路查獲。
二、案經乙○○、丁○訴由嘉義縣警察局水上分局報請臺灣嘉義
    地方法院檢察署檢察官偵查後，聲請簡易判決處刑後，由本
    院改依通常程序審理。
    理  由
一、本件被告甲○○所涉犯者為刑法第321條第1項第2款法定刑
    為「6月以上，5年以下有期徒刑。」之加重竊盜罪，非死刑
    、無期徒刑、最輕本刑為3年以上有期徒刑之罪或高等法院
    管轄第一審案件。本院行準備程序中，被告就被訴事實為有
    罪之陳述（本院卷第38頁準備程序筆錄），經告知簡式審判
    程序之旨，並聽取檢察官及被告之意見後，本院爰依刑事訴
    訟法第273條之1第1項裁定由受命法官獨任進行簡式審判程
    序。因此，本件簡式審判程序之證據調查依刑事訴訟法第27
    3條之2規定不受同法第159條第1項、第161條之2、第161條
    之3、第163條之1及第164條至第170條規定之限制，此合先
    敘明。
二、上揭犯罪事實，業據被告坦承不諱（本院卷第42頁審理筆錄
    ），核與被害人乙○○、丙○○、丁○於警訊時指陳失竊情
    節相符（見警卷第7-12頁調查筆錄），復有扣押書1份、贓
    物認領保管單3紙（見警卷第13-16頁）及照片14張（見警卷
    第21-23頁、本院卷第16-19頁）足考。因之，被告自白核與
    事實相符，事證明確，其犯行堪予認定。
三、按刑法第321條第1項第2款規定將「門扇」、「牆垣」、「
    其他安全設備」並列，則所謂「門扇」應專指門戶而言，指
    分隔住宅或建築物內外之出入口大門而言。而所謂「其他安
    全設備」，係指除門扇、牆垣以外，依通常觀念足認為防盜
    之一切設備而言（最高法院78年上字第4418號判例參照）。
    又刑法第321條第1項第2款之「毀越」，指毀壞與踰越二種
    情形。本件被告犯罪事實一之（一）所示之犯行，係翻越圍
    牆而犯竊盜；犯罪事實一之（二）及（三）所示之犯行，被
    告伸手穿越被害人丙○○住處外圍鐵欄杆、被害人丁○住處
    外之鐵窗，竊取內衣多件，而被害人丙○○、丁○住處鐵欄
    杆、鐵窗係具防閑作用之安全設備，故被告竊盜之手段，已
    使他人安全之設備，失其防閑之效用，但其身體既未侵入住
    宅，應合於刑法第321條第1項第2款所定之加重情形。故核
    被告所為，均係犯刑法第321條第1項第2款之加重竊盜罪。
    聲請簡易判決處刑意旨原認被告均係犯刑法第320條第1項之
    竊盜罪，應有誤會，惟其基本社會事實同一，應予變更起訴
    法條（已當庭告知所犯法條，見本院卷第37-38、41-42頁）
    。被告所犯上開3罪，犯意各別，行為互殊，應予分論併罰
    。爰審酌被告國中畢業之智識程度，不思正途而竊取被害人
    內衣，行為之手段平和，所竊取物品之價值，被害人等所受
    之財物損害程度，被告務農，育有2子之生活狀況，及被告
    犯後坦承犯行等一切情狀，各量處如主文所示之刑，並定其
    應執行刑，以資警懲。
據上論斷，應依刑事訴訟法第273條之1第1項、第299條第1項前
段、第300條，刑法第321條第1項第2款、第51條第5款，判決如
主文。
本案經檢察官吳咨泓到庭執行職務。
中    華    民    國    99    年    10    月    28    日
                        刑事第六庭  法  官  林坤志
以上正本證明與原本無異。
如不服本判決應於收受判決後10日內向本院提出上訴書狀，並應
敘述具體理由；其未敘述上訴理由者，應於上訴期間屆滿後20日
內向本院補提理由書（均須按他造當事人之人數附繕本）「切勿
逕送上級法院」。告訴人或被害人如對於本判決不服者，應具備
理由請求檢察官上訴，其上訴期間之計算係以檢察官收受判決正
本之日期為準。
中    華    民    國    99    年    10    月    28    日
                                    書記官  邱法儒
附記本判決之論罪法條全文
中華民國刑法第321條第1項
犯竊盜罪而有左列情形之一者，處 6 月以上、 5 年以下有期徒
刑：
一、於夜間侵入住宅或有人居住之建築物、船艦或隱匿其內而犯
    之者。
二、毀越門扇、牆垣或其他安全設備而犯之者。
三、攜帶兇器而犯之者。
四、結夥三人以上而犯之者。
五、乘火災、水災或其他災害之際而犯之者。
六、在車站或埠頭而犯之者。

司法院資訊處製作；財團法人民間司法改革基金會備份。
